## Guillermo Cristofani

Architect, Public-Private building Project Management and Urban Planning gcristofani@fibertel.com.ar

#### Extracto

Arquitecto UBA - FADU. Magister en Desarrollo de Emprendimientos Inmobiliarios y Especialista en Proyectos Urbanos.

Amplia experiencia en: Facility Manager (Rehabilitación y puesta en valor de inmuebles y edificios de caracter patrimonial). Análisis de Factibilidad de Proyectos Inmobiliarios (relevamiento de mercado, análisis FODA, evaluación de la competencia directa e indirecta, determinación del mercado meta, elaboración de la estrategia de comunicación y comercialización),

### Especialidades

Urbanismo, Patrimonio, Desarrollo Inmobiliario: Vivienda (investigación y estudios de los sectores medios/medios bajos); Estudio sobre la recuperación de activos vacantes para la ejecución de vivienda y reurbanización de zonas degradadas.

## Experiencia

# Coordinador Operativo en Universidad de Buenos Aires | Facultad de Arquitectura, Diseño y Urbanismo

marzo de 2010 - Actualidad (1 año 8 meses)

Carrera de Actualización Habitat y Pobreza Urbana en America Latina UBA - FADU - HyPUAL

# Profesor Adjunto en Universidad de Belgrano | Facultad de Arquitectura y Urbanismo marzo de 2010 - Actualidad (1 año 8 meses)

Arquitectura : Gerenciamiento de Obras y Estrategias de Inversión

Maestría en Desarrollo de Emprendimientos Inmobiliarios: Taller de metodología de la investigación y Taller de trabajo final.

2 recomendaciones disponibles previa solicitud

# Resp. del Area de Infraestructura y Hábitat Social - IHS - en Ministerio de Desarrollo Social de la Nación / Secretaría de Gestión y Articulación Institucional

julio de 2005 - Actualidad (6 años 4 meses)

Responsable de las evaluaciones técnicas realizadas junto al equipo de trabajadores sociales pertenecientes a la Coordinación Técnica de Asistencia Social Directa desarrollando las siguientes intervenciones:

- Detectar problemáticas habitacionales, asistir de acuerdo a la situación particular de cada

beneficiario, desarrolar la infraestructura y el hábitat barrial.

- Explorar los recursos que pueden aportar las cooperativas de trabajo para intervenir en el mejoramiento de las condiciones habitacionales de las familias. Coordinar los insumos necesarios para la concreción de las obras.

2 recomendaciones disponibles previa solicitud

## Jefe de Departamento de Infraestructura y Servicios Generales en Ministerio de Desarrollo Social de la Nación / Secretaría de Coordinación

octubre de 1996 - junio de 2005 (8 años 9 meses)

- Responsable de la rehabilitación, puesta en valor y organización interna de los activos inmobiliarios pertenecientes al Ministerio.
- Ejecución de propuestas de remodelación, relocalización, construcción y mantenimiento de los inmuebles.

Total de trabajo efectuado: 55.000 m2

#### Gerente de Proyectos / Asociado en Estudio Gloria Conde & Asoc

marzo de 1993 - diciembre de 2002 (9 años 10 meses)

- Responsable del equipo de trabajo desarrollando proyectos, estudio de licitaciones, análisis de presupuestos, ejecución, supervisión y certificados de obras, obras e intervenciones en edificios de valor patrimonial.

Total de trabajo efectuado: 10.000 m2.

- Coordinador de los trabajos de investigación y exposición.

#### Profesional Independiente en Arquitecto

agosto de 1989 - noviembre de 1996 (7 años 4 meses)

Documentalista - Proyectista Jr. de los Estudios de arquitectura de Manteola, Sánchez Gómez, Santos, Solsona, arqs; Mariani, Perez Maraviglia, arqs; Conde, Hunter, Salvia, arqs.; Markeling de Jauregui, arq.

### Organizaciones

## Consejo Profesional de Arquitectura y Urbanismo | Comisión de Formación y Asuntos Universitarios

mayo de 2011 a Actualidad

Participando de un espacio donde se organizan las actividades de capacitación y actualización requeridas, convocando especialistas en cada tema, adecuando los variados formatos de las actividades:

cursos presenciales, cursos a distancia, ciclos y charlas; jornadas de actualización tecnológica; mesas de información y discusión; programas de intercambio articulados con universidades nacionales y extranjeras o con organismos gubernamentales del exterior.

## Consejo Profesional de Arquitectura y Urbanismo CPAU | Instituto de Habitat y Pobreza marzo de 2008 a Actualidad

Participando de un espacio de reflexión y discusión que tiene como objetivo sensibilizar a la matrícula sobre la gravedad de la pobreza urbana y, consecuentemente, propender a la toma de conciencia y a la participación profesional solidaria de todos aquellos que deseen contribuir a su solución.

## Reconocimientos y premios

#### Premio y Distinciones para Profesores de la Universidad de Belgrano

Universidad de Belgrano diciembre de 2010

Distinción a la mejor Tesis: " El acceso a la vivienda para las familias de bajos ingresos. Recuperación urbana mediante un modelo de gestión e intervención público – privado "

### Desarrollos Urbanos. Los nuevos Paradigmas del Siglo XXI.

Universidad de Belgrano | American Developers noviembre de 2005

Presentación de ponencia: Problemática habitacional y oportunidades de Inversión en Área Central de la Ciudad de Buenos Aires: estrategias de gestión público - privadas para la rehabilitación de activos vacantes y áreas de conflictos. Autores: Cristofani, Calle; arqs

Ponencia Seleccionada / Calificación: Sobresaliente

#### 1° Bienal de Urbanismo

Taller Internacional de Urbanistica Latinoamerica - UNESCO agosto de 1996

"Proyecto de Restauración del eje cívico. Trazado y funcionamiento original en el damero."

Trabajo seleccionado

#### Concurso Nacional de Ideas Ampliación Country Club

Concurso Privado por invitación

1992

1º premio Concurso Nacional de Ideas Ampliación Country Club "El Carmen", Sup:36 ha. como Proyectista Jr. - Documentalista del Estudio Conde, Hunter, Salvia arqs.

#### Bienal de Libros de Arquitectura de Sofía, Bulgaria

1991

1º Premio en la Bienal de Libros de Arquitectura de Sofía, Bulgaria, Investigación y Libro "La Avenida de Mayo, un proyecto inconcluso" Autores: Solsona, Hunter arqs. como integrante del Equipo de Investigación como alumno de la Catedra del Arq. Justo Solsona, Representación Arquitectónica UBA - FADU y del Estudio de Solsona, Hunter, Conde, arqs.

# Concurso Privado de Anteproyectos y Propuesta Económica Rehabilitación Docks Puerto 1991

1er. Premio Proyecto de Arquitectura Concurso Privado de Anteproyectos y Propuesta Económica Rehabilitación Docks Puerto Madero: Facultad de Derecho y Ciencias Económicas Universidad Católica Argentina. Sup. 12.500 m2 como Documentalista del Estudio Manteola, Sánchez Gómez, Santos, Solsona, arqs.,

#### **Publicaciones**

Fases de la arquitectura en Argentina, Francisco Gianotti " La Nueva Confiteria del Molino, 130 años de una empresa y su edificio"

CEDODAL julio de 2000

Autores: Guillermo Cristofani, Gloria Conde

#### Educación

Politecnico di Torino: Il Facoltà di Architettura

Magister Real Estate: Pianificazione Territoriale e Mercato Immobiliare, 2007 - 2009

#### Universidad de Belgrano | Facultad de Arquitectura y Urbanismo

Magister en Desarrollo de Emprendimientos Inmobiliarios, 2007 - 2009

### Universidad de Buenos Aires | Facultad de Arquitectura, Diseño y Urbanismo

Especialista en Proyectos Urbanos, 2001 - 2003

### Universidad de Buenos Aires | Facultad de Arquitectura, Diseño y Urbanismo

Arquitecto, 1987 - 1992

1 recomendación disponible previa solicitud

## Intereses

Perfeccionamiento de idioma: Ingles

## Guillermo Cristofani

Architect, Public-Private building Project Management and Urban Planning gcristofani@fibertel.com.ar



### 5 personas han recomendado a Guillermo

"Guillermo es un profesional totalmente comprometido con su trabajo, siempre puntual y responsable. En cada instancia del proceso ha demostrado entrega y dedicación hasta cumplir con el objetivo final. Posee altos dotes de liderazgo y una gran facilidad de concebir y expresar ideas creativas."

— Elizabeth Camilo, ha sido cliente de Guillermo.

"Se caracteriza por cumplir con precisión las tareas encomendadas. La puntualidad es otra de sus condiciones. Se involucra en las actividades aportando creatividad tanto al desarrollo, como las soluciones de las tareas. Ratifica lo expresado su avance académico en la universidad."

— **Osvaldo Héctor Rolleri**, *Profesor Titular*, *Universidad de Belgrano*, ha supervisado a Guillermo en Universidad de Belgrano | Facultad de Arquitectura y Urbanismo.

"Guillermo es una excelente persona, creativo y muy responsable en su trabajo."

— Ana Flamarique, Coordinadora de Asistencia Directa a Instituciones, Ministerio de Desarrollo Social de la Nacion, ha trabajado con Guillermo en Ministerio de Desarrollo Social de la Nación / Secretaría de Gestión y Articulación Institucional.

"Sólida formación profesional. Gran dedicación al trabajo. Aptitud para el trabajo con equipos multidisciplinarios. Capacidad de liderazgo. Excelente compañero"

— **José Luis Plano**, Coordinador de Programa, Ministerio de Desarrollo Social de la Nacion, ha trabajado directamente con Guillermo en Ministerio de Desarrollo Social de la Nación / Secretaría de Gestión y Articulación Institucional.

"Guillermo es un excelente profesional, súper responsable y creativo. Altamente recomendable."

— **Alejandro Zilberstein**, Estudiante, Universidad de Buenos Aires, estudió con Guillermo en Universidad de Buenos Aires | Facultad de Arquitectura, Diseño y Urbanismo.

Contacta con Guillermo en LinkedIn